臺灣花蓮地方法院行政訴訟判決
111年度交字第60號
111年11月25日辯論終結
原      告  莊明莉  
被      告  交通部公路總局臺北區監理所

代  表  人  黃鈴婷  
訴訟代理人  吳叔蓉  



上列當事人間交通裁決事件，原告不服交通部公路總局臺北區監
理所民國111年9月7日北監花裁字第44-P00000000號裁決，提起
行政訴訟，本院判決如下：
    主  文
原告之訴駁回。
訴訟費用新臺幣300元，由原告負擔。
    事實及理由
一、程序事項：本件原告起訴聲明係請求撤銷被告民國111年9月
    7日北監花裁字第44-P00000000號裁決處分，經被告於本院1
    11年11月25日言詞辯論期日再為審查後，認該裁決書上所為
    易處處分於法有違，乃以111年12月8日北監花字第11103748
    24號函說明上開裁決處分裁決書之處罰主文二部分自行撤銷
    ，有該函文乙份在卷可佐。從而，本件被告經重新審查結果
    ，已將原處分主文第2項易處處分部分撤銷，因此原告於本
    院同日言詞辯論期日經法官闡明後，依行政訴訟法第111條
    第1項前段、第3項第4款所變更其訴之聲明：「1.撤銷原處
    分處罰主文第1項」及「2.確認原處分處罰主文第2項無效」
    ，其第2項部分之易處處分業經撤銷而已不存在，此部分參
    酌行政訴訟法第237條之4第3項後段規定，視為原告已撤回
    起訴，本院只須就被告變更後之原裁決書處罰主文第1項為
    撤銷訴訟之審理標的。
二、事實概要：原告於111年8月10日15時27分許，駕駛車牌號碼
    000-0000號自用小客貨車，行經台9線南下車道219.1公里處
    ，因有行車速度，超過規定之最高時速逾60公里至80公里以
    內之違規事實，經花蓮縣警察局鳳林分局依違反道路交通管
    理處罰條例第43條第1項、第4項規定，分別以花警交字第P0
    0000000號、第P00000000號舉發違反交通管理事件通知單逕
    行舉發，並於111年9月7日經原告申請由被告分別作成北監
    花裁字第44-P00000000號、第44-P00000000號裁決書，原告
    僅就北監花裁字第44-P00000000號裁決書裁決處分吊扣汽車
    牌照6個月不服，遂提起本件行政訴訟。
三、原告起訴主張：原告於111年8月10日接獲車號000-000號營
    業貨運曳引車之事故車輛處理案件，該事故車重達43噸，因
    渦輪增壓器損壞導致車輛無法移動而有在雙向交通道路擋道
    情形，雖經事故車主請託員警於事故地點指揮交通，然因該
    損壞材料特殊，事故車主聯繫鄰近車商未果，為能盡快恢復
    雙向交通行駛，故商請原告儘速趕至屏東草埔地磅救援。原
    告趕往上開地點途中，為儘速抵達，而有超速違規行為。原
    告對超速違規行為並不否認，然基於上開原因，聲明：原處
    分即北監花裁字第44-P00000000號裁決吊扣汽車牌照6個月
    處分撤銷。
四、被告答辯則以：衡原告起訴主張，併參原告提供之歐洲車企
    業有限公司祥華汽車材料行出貨單，該材料行係位在高雄市
    ○○區○○路00000號，事故車輛所需零件材料按出貨單所示，
    均係出自前開材料行，原告僅提供人力技術，則人力技術首
    應考量聯繫就近，卻商請至少需5至6小時始能抵達事故現場
    之原告，乃捨近取遠，不足為理由；況該事故情形，是否僅
    有原地修復車輛而不得商請拖吊車道路救援將故障車輛脫離
    現場，先回復交通，嗣再擇時、地以為修復，亦不無商榷之
    可能。是本件顯無緊迫情形得令原告為超速行為而得撤銷吊
    扣汽車牌照6個月之處分。聲明：駁回原告之訴。
五、本院之判斷：
  ㈠按汽車駕駛人，有行車速度，超過規定之最高時速60公里者
    ，吊扣該汽車牌照6個月，為道路交通管理處罰條例第43條
    第1項第2款、第4項前段明文。原告駕駛其自用小客貨車於
    事實概要欄所載時、地確有行車速度超過規定之最高時速逾
    60公里之違規行為為其所不爭執，該違規行為罰鍰等處分部
    分亦未經原告爭執而告確定。
　㈡次按因避免自己或他人生命、身體、自由、名譽或財產之緊
    急危難而出於不得已之行為，不予處罰。但避難行為過當者
    ，得減輕或免除其處罰，行政罰法第13條固有明文。惟本件
    原告車輛之駕駛人違規行為，因無事證足認「自己或他人生
    命、身體、自由、名譽或財產」所受立即之「緊急危難」之
    狀態，而難認必須以超速行車方式來避免其危難，故無合於
    不予處罰之規定。
　㈢綜上所述，本件違規事實明確，被告依法處以吊扣汽車牌照6
    個月，核無違誤，原告訴請撤銷原處分為無理由，應予駁回
    。
六、本件事證已臻明確，兩造其餘攻擊、防禦方法及訴訟資料經
    本院審酌後，核與判決結果不生影響，無一一論述之必要。
七、依行政訴訟法第237條之8第1項、第98條第1項前段，判決如
    主文。
中　　華　　民　　國　　111 　年　　12　　月　　16　　日
　　　　　　　　　行政訴訟庭　法　官　沈培錚
以上正本係照原本作成。
如不服本判決，應於判決送達後20日內，向本院提出上訴狀，上
訴狀並應記載上訴理由，表明關於原判決所違背之法令及其具體
內容或依訴訟資料可認為原判決有違背法令之具體事實，其未表
明上訴理由者，應於提出上訴後20日內向本院補提理由書（上訴
狀及上訴理由書均須按他造人數附繕本，如未按期補提上訴理由
書，則逕予駁回上訴），並應繳納上訴費新臺幣750元。
中　　華　　民　　國　　111 　年　　12　　月　　19　　日
　　　　　　　　　　　　　　　書記官　黃慧中